臺灣高等法院臺中分院刑事判決　　　　　　　　　　九十三年度上易字第八四六號
　　上　訴　人
　　即　被　告　甲○○
右上訴人因傷害案件，不服臺灣台中地方法院九十三年度易字第一一三三號中華民國
九十三年六月十五日第一審判決（起訴案號：臺灣台中地方法院檢察署九十三年度偵
字第四八七六號），提起上訴，本院判決如左：
    主      文
上訴駁回。
甲○○緩刑貳年。
    事實及理由
一、本案經本院審理結果，認第一審判決認事用法及量刑均無不當，應予維持，並引
    用第一審判決書記載之事實、證據及理由（如附件）。
二、上訴人即被告甲○○（以下簡稱被告）上訴意旨略謂：本案於原審審理時，業據
    告訴人乙○○具狀撤回告訴，原審未諭知公訴不受理判決，顯有未洽；另原審量
    刑過重，請求給予從輕量刑云云。
三、經查：（一）按告訴乃論之罪，告訴人於第一審辯論終結前，得撤回告訴，刑事
    訴訟法第二百三十八條第一項前段定有明文，揆諸上開規定可知，告訴乃論之罪
    ，告訴人如欲撤回告訴，其撤回告訴之時期，必須於第一審言詞辯論終結前始得
    為之甚明。查本案被告被訴涉犯傷害罪嫌，係屬告訴乃論之罪，而原審係於九十
    三年六月一日辯論終結，並諭知於同年月十五日宣判，有原審審判筆錄在卷足憑
    ，惟告訴人乙○○係於原審辯論終結後之九十三年六月十四日，始向台灣台中地
    方法院檢察署具狀撤回告訴，並經該署於九十三年六月十七日，函轉原審法院參
    酌，有相關函文及撤回告訴狀附卷可憑，則告訴人具狀撤回告訴，既係於第一審
    言詞辯論終結後始為之，依上開規定說明，顯依法不合。（二）又量刑輕重係屬
    事實審法院得依職權自由裁量之事項，苟已斟酌刑法第五十七條各款所列情狀而
    未逾越法定刑度，不得遽指為違法（參最高法院七十二年度台上字第六六九六號
    、七十五年度台上字第七０三三號判例）；且在同一犯罪事實與情節，如別無其
    他加重或減輕之原因，下級審量定之刑，亦無過重或失輕之不當情形，則上級審
    法院對下級審法院之職權行使，原則上應予尊重（參最高法院八十五年度台上字
    第二四四六號裁判意旨）。按傷害罪之法定本刑為三年以下有期徒刑、拘役或一
    千元以下罰金；原審審酌被告一切情狀，量處被告拘役五十日，同時諭知如易科
    罰金，以三百元折算一日，經核於法並無不合，依前開說明，被告即不得任意指
    為違背法令而據為提起上訴之理由。（三）是本院認被告上開所稱，均不足採，
    其上訴為無理由，應予駁回。（四）末按被告前未曾受有期徒刑以上刑之宣告，
    有台灣高等法院被告全國前案紀錄表在卷可按，又被告於犯後坦認犯行，頗有悔
    意，告訴人乙○○於本院調查時亦表示願意原諒被告，且被告經此偵審程序及刑
    之宣告，當知所警惕，信無再犯之虞，本院因認其所受刑之宣告，以暫不執行為
    適當，爰併宣告緩刑二年，以啟自新。
四、據上論斷，應依刑事訴訟法第三百七十三條、第三百六十八條，刑法第七十四條
    第一款判決如主文。
本案經檢察官丙○○到庭執行職務。
中      華      民      國      九十三   年       八      月    三十    日
                                    臺灣高等法院臺中分院刑事第八庭
                                          審判長法  官  羅  得  村
                                                法  官  劉  榮  服
                                                法  官  黃  文  進
右正本證明與原本無異。
本件不得上訴。
                                                書記官  許  麗  花
中      華      民      國      九十三   年       八      月    三十    日
附錄本案論罪科刑法條：
刑法第二百七十七條第一項(普通傷害罪)：
傷害人之身體或健康者，處三年以下有期徒刑、拘役或一千元以下罰金。
                                                                        Ｉ
附件：
臺灣臺中地方法院刑事判決                        九十三年度易字第一一三三號
    公  訴  人  臺灣臺中地方法院檢察署檢察官
    被      告  甲○○  男五十二歲（民國○○年○月○○○日生）
                        住臺中市○○區○○街五九巷七弄二號
                        居南投縣草屯鎮○○里○○路一０七號
                        身分證統一編號：Ｍ一七一二四七一號
右列被告因家庭暴力防治法之傷害案件，經檢察官提起公訴（九十三年度偵字第四八
七六號），經本院合議庭裁定，由受命法官依法獨任進行簡式審判程序判決如左：
    主  文
甲○○傷害人之身體，處拘役伍拾日，如易科罰金，以參佰元折算壹日。
    事  實
一、甲○○與乙○○原為夫妻（於民國九十三年二月八日離婚），二人間具有家庭暴
    力防治法第三條第一款所定之家庭成員關係。緣甲○○於民國（下同）九十二年
    五月二十九日下午十一時十分許，在台中縣大雅鄉○○街三二號四樓乙○○住處
    ，因懷疑乙○○在外另有男人之家庭問題與乙○○起爭執，竟基於傷害人身體之
    犯意，出手毆打乙○○，致乙○○受有頭部外傷合併腦震盪、四肢多處挫傷及擦
    傷等傷害。
二、案經乙○○訴請臺灣臺中地方法院檢察署檢察官偵查起訴。
    理  由
一、按除被告所犯為死刑、無期徒刑、最輕本刑為三年以上有期徒刑之罪或高等法院
    管轄第一審案件者外，於前條第一項程序進行中，被告先就被訴事實為有罪之陳
    述時，審判長得告知被告簡式審判程序之旨，並聽取當事人、代理人、辯護人及
    輔佐人之意見後，裁定進行簡式審判程序，刑事訴訟法第二百七十三條之一第一
    項定有明文。本件被告所犯係死刑、無期徒刑、最輕本刑為三年以上有期徒刑以
    外之罪，其於準備程序中就被訴事實為有罪之陳述，且經審判長告知被告簡式審
    判程序之旨，並聽取公訴人及被告之意見後，本院合議庭認為適宜而裁定由受命
    法官獨任進行簡式審判程序，合先敘明。
二、訊據被告甲○○對於右揭事實坦承不諱，核與告訴人乙○○所指訴之情節相符，
    並有仁愛綜合醫院、大雅澄清醫院之診斷證明書二紙附卷可稽，足認被告之自白
    與事實相符，事證至臻明確，被告甲○○犯行洵堪認定。
三、核被告甲○○所為，係犯刑法第二百七十七條第一項之罪，屬家庭暴力防治法第
    二條第二項之家庭暴力罪。爰審酌被告甲○○犯罪之動機、目的、手段、品行、
    所生危害及犯罪後坦認罪愆，頗具悔意，然犯罪後迄今仍未與告訴人乙○○達成
    民事和解，取得諒解，犯後態度不佳等一切情狀，量處如主文所示之刑，並諭知
    易科罰金之折算標準，以資懲儆。
據上論斷，應依刑事訴訟法第二百九十九條第一項前段、第二百七十三條之一第一項
、刑法第二百七十七條第一項、第四十一條第一項前段、罰金罰鍰提高標準條例第一
條前段、第二條，判決如主文。
中      華      民      國    九十三    年      六      月     十五     日
                                        臺灣臺中地方法院刑事第八庭
                                                法  官  洪  俊  誠
